宣示判決筆錄
原      告  富邦資產管理股份有限公司

法定代理人  洪主民  
訴訟代理人  凃彥睿  
被      告  王金水  
上列當事人間110年度中簡字第1352號請求返還借款事件，於中
華民國110年10月13日上午9 時55分整在臺灣臺中地方法院臺中
簡易庭宣示判決，出席職員如下：
    法      官  林筱涵
    書  記  官  張峻偉
朗讀案由。
法官朗讀主文宣示判決如下：
    主      文
被告應給付原告新臺幣貳拾壹萬柒仟壹佰玖拾元，及自民國九十
三年十二月十六日起至清償日止，按年息百分之十一點一一計算
之利息，並自民國九十三年十二月十三日起至清償日止，其逾期
在六個月以內者，按上開利率之百分之十，逾期超過六個月部分
，按上開利率之百分之二十計算之違約金。
訴訟費用新臺幣貳仟參佰貳拾元由被告負擔。
本判決得假執行。
    事實及理由之要領
一、原告主張：被告於民國93年3 月15日向富邦商業銀行股份有
    限公司（下稱富邦銀行）借款新臺幣（下同）246,000元，
    約定借款期間自93年3 月15日起至99年3 月15日止，共計5
    年，被告應自93年4 月起，以每個月為一期，分60期，於當
    月15日平均攤還本金；利息則自93年3 月起依當月本金餘額
    按固定週年利率11.11％計算，被告如為依約清償，即喪失期
    限利益，視為全部到期，並加計逾期在6個月以內者，按上
    開利率之百分之10，逾期超過6個月者，按上開利率之百分
    之20計算之違約金。詎被告僅攤還至93年12月15日止，其後
    即未依約繳付本息，現尚欠本金217,190元，及如主文第1 
    項所示之利息、違約金。又富邦銀行於94年1月1日與台北銀
    行股份有限公司合併，富邦銀行為消滅銀行，其權利義務由
    存續之台北銀行股份有限公司概括承受，台北銀行股份有限
    公司於合併同時更名為台北富邦商業銀行股份有限公司，並
    於95年11月3日將上開債權讓與原告並公告。為此，爰依債
    權讓與及消費借貸之法律關係，提起本件訴訟，並聲明如主
    文第1 項所示。
二、上開原告主張之事實，業據其提出貸款申請書、貸款契約書
    、交易明細查詢、金融監督管理委員會函、股份有限公司變
    更登記表、債權讓與證明書、公告報紙為證。被告已於相當
    時期受合法之通知，而於言詞辯論期日不到場，亦未提出準
    備書狀爭執，依民事訴訟法第436條第2項準用同法第280條
    第3項、第1項之規定，視同自認。從而，原告依債權讓與及
    消費借貸之法律關係，請求被告給付如主文第1項所示之金
    額，為有理由，應予准許。
三、訴訟費用負擔及假執行宣告之依據：民事訴訟法第78條、第
    389 條第1 項第3 款。
如不服本判決，應於送達後20日內，向本院提出上訴狀並表明上
訴理由，如於本判決宣示後送達前提起上訴者，應於判決送達後
20日內補提上訴理由書（須附繕本）。如委任律師提起上訴者，
應一併繳納上訴審裁判費。 
中　　華　　民　　國　　110 　年　　10　　月　　13　　日
                  臺灣臺中地方法院臺中簡易庭
                                  法  官  林筱涵
                                  書記官  張峻偉
以上正本證明與原本無異。
中　　華　　民　　國　　110 　年　　10　　月　　13　　日
                                  書記官  張峻偉